臺灣板橋地方法院刑事判決　　　　　　　　　　　　九十二年度易字第二九二五號
　　公　訴　人　臺灣板橋地方法院檢察署檢察官
　　被　　　告　乙○○
右列被告因竊盜案件，經檢察官提起公訴（九十一二年度偵字第一三六二九號），本
院判決如左：
    主  文
乙○○竊盜，處有期徒刑肆月，如易科罰金，以佰元折算壹日。扣案之機車鑰匙壹
把沒收之。
    事  實
一、乙○○於民國九十二年五月十六日晚間八時三十分許，在臺北縣永和市○○路○
    段一五三號前，見甲○○所有之車牌號碼ＲＦＳ─五一五號輕型機車停放該處，
    竟意圖為自己不法之所有，趁無人之際，以不明方法破壞該機車電門後，竊取該
    機車供己騎乘代步之用。嗣甲○○之妻丙○○（起訴書誤載為丙○○與甲○○）
    於九十二年五月十七日下午，行經臺北縣永和市○○路一一號前，發現其被竊之
    機車停放於該處，即以電話告知甲○○上情，甲○○趕至現場確認係其所失竊之
    機車後，旋即前往臺北縣政府警察局永和分局新生派出所通知警員到場查贓，並
    囑其妻丙○○於該處守候，同日下午五時三十分許，丙○○看見乙○○步行至該
    車停放處，將放置於該車後照鏡上之安全帽取下戴上，再以自備之機車鑰匙插入
    機車電門欲發動，丙○○遂上前呼叫住乙○○，並詢問該機車是否其所有，乙○○見狀急忙欲快步離去，適甲○○引導警方到場，當場逮捕乙○○並扣得其所有
    之機車鑰匙一把。
二、案經臺北縣政府警察局永和分局報告臺灣板橋地方法院檢察署檢察官偵查起訴。
    理  由
一、訊據被告乙○○矢口否認有何竊取上開機車犯行，並辯稱：伊係由友人戊○○騎
    其機車載伊到現場，伊之所以取下放置於上開機車後照鏡上之安全帽，係為查看
    確認是否即為伊所遺失之安全帽；又伊接受警詢長達十二小時之久，第二次筆錄
    伊之所以拒簽，是警察製作筆錄時曲解伊所述之意思，並未忠實記載，且假如伊
    不在筆錄上簽名，則警察不讓伊休息云云。經查：
(一)、右揭事實，業據被害人甲○○於警詢指訴失竊情節，且有贓物暫行發還認領保管
    單、臺北縣政府警察局車輛失竊證明單各一紙在卷可憑。又證人即被害人甲○○
    之妻丙○○於本院審理時具結後證稱：伊在台北縣永和市○○路附近，發現失竊
    機車，即打電話要伊先生趕到現場來，而伊正在現場等候伊先生前往派出所報案
    時，發現一名男子出現，手持一把鑰匙，準備要插入鑰匙孔、準備要坐上機車，
    伊即上前詢問該男子機車是否為其所有，該男子就把鑰匙抽回來，並回答說不是
    ，而是要拿機車上面的安全帽等語；又參以證人甲○○亦於審理時證述稱：伊據
    伊太太告稱發現失竊機車，伊即到新生派出所報案，警察馬上陪同伊到達現場，
    看見伊太太跟名男子發生爭執等語；證人即到場處理警員蔡耀寬於本院審理時證
    稱：「（問：被告說到機車那裡做什麼？）．．．他說他只是過來偷安全帽，但
    是因為被害人說在現場看他拿鑰匙要騎機車，我當場請他拿出鑰匙來試，該把鑰
    匙真的可以啟動那部機車」、「（問：被告有無告知你說他的朋友載他一起來現
    場？）有，他說他跟朋友來現場玩電動，但是他朋友先走，不知道姓名及地址，
    只是先走了」等語，核與證人丙○○所述查獲情節相合。衡情證人丙○○與被告
    素無仇隙，當無攀詞誣陷被告之理，其證詞應堪採信為真實。
(二)、次查，被告係於九十二年五月十七日十七時三十分許為警查獲，經其同意夜間訊
    問，在永和分局新生派出所第一次接受警詢之起迄時間為九十二年五月十七日二
    十二時起至同日二十三時止，而第二次接受警詢之起迄時間為九十二年五月十八
    日一時三十分起至二時二十分止，此有該二次警詢筆錄在卷可考。是自逮捕被告
    起至被告接受第二次訊問完畢止，共計歷時約九小時，並無被告所述歷時十二小
    時之情形。又觀諸被告於九十二年五月十七日在永和分局新生派出所接受第一次
    警詢之筆錄，其上已明確記載，被告並未坦承竊取機車犯行，僅係聲稱：伊係搭
    乘朋友綽號「志明」的機車來到現場，朋友來載伊離開時，發現被偷了一頂安全
    帽，伊於是偷旁邊機車上的安全帽，而「志明」可能因看到伊出事，即害怕逃走
    等語；並於第二次警詢筆錄亦詳實記載被告有再三陳明伊僅是偷安全帽，並不是
    偷機車，警方到達時綽號志明之人還在店裡打電動玩具，因此並不知伊偷竊物品
    等情，雖被告於該次訊問完畢後拒絕在筆錄末頁確認簽名，惟迨警員蔡耀寬在該
    次筆錄末尾特別註記拒簽理由為：「我每一句話都要強調是偷安全帽，不是偷機
    車」等語，被告即有於該句話末尾署押簽名確認，此有該二次警詢筆錄在卷可考
    ；參以證人丁○○○○證述：被告在警詢時態度還算配合，但是只有在是否偷機
    車一點上他爭執只是去偷安全帽等語。又被告於檢察官偵訊時亦明白供稱：「（
    問：為何偷安全帽？）因我安全帽被偷就順手牽羊拿走了」等語。綜觀上開筆錄
    製作之過程及內容等情節，足認被告於警詢所製作之筆錄確係出於被告自由意識
    下所為，且製作筆錄之警員均係依照其真意忠實記載其僅坦承偷安全帽之情節無
    誤，被告以警詢筆錄製作不實置辯，並無可採。況且，被告於本院審理時不僅否
    認自己在警詢偵查之供述，甚至一改前詞辯解稱：警詢筆錄並未忠實記錄其供述
    情節，伊並非要偷安全帽，僅是查看安全帽是否為伊所有云云置辯，然而被告對
    於經自己閱覽親簽之警詢、偵查筆錄，尚且一再否認欲推翻前詞，則其在本院審
    理時所辯是否屬實，即有疑義。
(三)、再者，雖被告另辯稱其是搭乘其友人戊○○駕駛之機車到現場，並未騎乘系爭機
    車云云，並聲請傳喚戊○○為證人到庭作證以佐其說，惟證人戊○○經本院傳喚
    到庭後證稱：伊未曾騎機車載被告到台北縣永和市○○路現場等語，足證被告所
    述不實。參以被告並不否認其為證人丙○○查獲時，有手持機車鑰匙乙節，則倘
    若被告當時確係搭乘友人機車而非自行騎機車到達上開現場，則其既未自行騎乘
    機車，衡情焉會持機車鑰匙走靠近上開失竊機車，並準備插入電門啟動機車之理
    ；又被告既於本院審理時聲稱戊○○騎機車載伊過去的時候，戴著二頂安全帽，
    但是要離開時，才發現一頂安全帽不見了，伊看到隔壁的安全帽與伊的很像，所
    以拿起來看云云，倘若其上開所述為真實，則衡情被告為警查獲之彼時，為自證
    其清白無辜，當可在現場立即指出停放在該處附近的機車中究竟哪一輛才是戊○○所騎乘的機車，以供警方查證，焉會於警詢時仍無法交代綽號「志明」之年籍
    資料或聯絡方式之理，此均與常理不合。
(四)、綜上所述，參互勾稽，足認被告應係竊得上開機車後供其代步之用而自行騎乘上
    開機車至查獲地點無訛，被告前開所辯，顯屬事後畏罪卸責之詞，洵無可採。此
    外，復有被告所有並可供啟動上開機車之機車鑰匙一把扣案可資佐證。本案事證
    明確，被告犯行堪以認定。
二、核被告意圖為自己不法之所有，而竊取他人之財物，所為係犯刑法第三百二十條
    第一項竊盜罪。爰審酌被告之品行、犯罪之動機、目的、手段、被害人所生財產
    上之損害程度、犯罪後否認犯行飾詞狡辯之態度等一切情狀，量處如主文所示之
    刑，以資懲儆。扣案之鑰匙一把係被告所有，該把鑰匙確能啟動上開機車，業據
    其供明在卷，顯係供其犯罪所用之物，應依刑法第三十八條第一項第二款規定諭
    知沒收，附此敘明。
據上論斷，應依刑事訴訟法第二百九十九條第一項前段，刑法第三百二十條第一項、
第四十一條第一項前段、第三十八條第一項第二款，罰金罰鍰提高標準條例第一條前
段、第二條，判決如主文。
本案經檢察官徐名駒到庭執行職務。
中      華      民      國      九十三      年      四      月    八    日
                              臺灣板橋地方法院刑事第十庭
                                  審判長法  官  徐蘭萍
                                        法  官  林漢強
                                        法  官  林淑婷
右正本證明與原本無異
如不服本判決應於送達後十日內向本院提出上訴狀
                                        書記官  廖貞音
中      華      民      國      九十三      年      四      月    八    日
附錄本案論罪科刑法條全文：
刑法第三百二十條第一項：意圖為自己或第三人不法之所有，而竊取他人之動產者，
                        為竊盜罪，處五年以下有期徒刑、拘役或五百元以下罰金
                        。
